【裁判字號】    95,訴,459
【裁判日期】    950519
【裁判案由】    返還消費借貸款
【裁判全文】
臺灣臺北地方法院民事判決               95年度訴字第459號
原      告   聯邦商業銀行股份有限公司
法定代理人   丁○○
訴訟代理人   甲○○
被      告   丙○○
訴訟代理人   乙○○
上列當事人間請求返還消費借貸款事件，本院於中華民國95年4
月25日言詞辯論終結，判決如下：
    主      文
被告應給付原告新台幣壹佰零伍萬陸仟肆佰陸拾元，及自民國九
十四年七月三日起至清償日止，按年利率百分之九點○○四計算
之利息，暨自民國九十四年七月三日起至清償日止，逾期在六個
月以內者，按上開利率百分之十，逾期超過六個月以上者，其超
過部分，按上開利率百分之二十計算之違約金。
訴訟費用由被告負擔。
    事實及理由
一、依兩造借款契約書第17條約定，當事人雙方合意以本院為第
    一審管轄法院，是本院自有管轄權。
二、原告起訴主張：訴外人王紹松於民國（下同）93年7月2日邀
    同被告丙○○為連帶保證人，向原告借款新台幣（下同）
    1,350,000元，約定借款期間自93年7月2日至97年7月2日止
    ，利息按固定利率9.004%計算。並約定自實際撥款日起，以
    每月為一期，共分48期，按期平均攤還本息，如遲延履約時
    ，除依上開利率計息外，逾期在6個月以內者，按上開利率
    10%加付違約金，逾期超過6個月以上者，超過部分，按上開
    利率之20%加付違約金。又借款人如有借款契約書第7條所列
    各款之情事者，即喪失期限之利益，債務視為全部到期。詎
    料，被告僅繳息至94年7月3日止，即未依約清償借款，尚積
    欠本金1,056,460 元及其利息、違約金迄未清償。依上開規
    定，本債務視為全部到期，爰依消費借貸及連帶保證契約之
    法律關係，訴請被告返還借款等語，並聲明如主文所示。
三、被告則以：連帶保證人上面的簽名及印章並非被告親自所為
    等語置辯，並聲明：原告之訴駁回。
四、原告主張之事實，業據其提出借款契約書（下稱系爭契約書
    ）為證，雖被告辯稱其並未在系爭契約書上簽名用印，然經
    本院調閱被告平時銀行往來開戶資料及對保資料（見中華郵
    政三重郵局95年3月3日函、大眾銀行95年3月6日函、第一商
    業銀行95年3月20日函），及參酌被告平日書寫之筆跡（見
    被告所提之喬登美語安親聯絡簿），經核上開文書被告簽名
    字跡之結構佈局、態勢神韻，及起筆、收筆、筆力、筆速、
    筆序、筆劃細部特徵等書寫習慣，均與系爭契約書上被告之
    簽名相同，且證人及當天對保之職員徐振聲亦證稱：對保前
    有打電話給被告丙○○，由被告本人所接聽，其要被告帶身
    分證正本、影本及印章，然後約在被告經營的美髮院對保，
    到達美髮院時剛好有兩個客人，所以等了約十分鐘，等候時
    被告的先生剛好進來，將對保資料拿去看過並問了一些問題
    ，被告做好頭髮後就過來對保，其將系爭契約拿給被告，被
    告看了5、6分鐘後問要在哪邊簽名，其告訴被告後，被告就
    親自簽名，當時其有核對身分證正本，確定是被告本人無誤
    ，且系爭契約書上面的印章也是被告所親自交付等語（見本
    院95年3月14日言詞辯論筆錄），足見系爭契約書連帶保證
    人欄上之簽名、印章確實係被告所親自簽名及蓋印無誤，被
    告辯稱並未親自簽名蓋章云云，委無足採。
四、從而，原告依消費借貸及連帶保證契約之法律關係，請求被
    告給付如主文第1項所示之本金及利息、違約金為有理由，
    應予准許。
五、據上論結，本件原告之訴為有理由，依民事訴訟法第78條，
    判決如主文。
中    華    民    國    95    年    5     月    19    日
                  民事第五庭    法  官  蔡如琪
以上正本係照原本作成
如對本判決上訴，須於判決送達後20日內向本院提出上訴狀
中    華    民    國    95    年    5     月    19    日
                                書記官  劉寶鈴


司法院資訊處製作；財團法人民間司法改革基金會備份。
